臺灣高等法院臺南分院刑事判決
　　　　　　　　　　　　　　　　 94年度上訴字第174號　Ａ
上　訴　人　台灣台南地方法院檢察署檢察官
上　訴　人
即　被　告　己○○
選任辯護人　蔡文斌　律師
　　　　　　何冠慧　律師
上　訴　人
即　被　告　丙○○
選任辯護人　王正明　律師
上列上訴人因詐欺等案件，不服臺灣台南地方法院93年度訴字第
519號中華民國93年12月9日第一審判決（起訴案號：臺灣台南地
方法院檢察署92年度偵字第7548號、93年偵字第4668號），提起
上訴，本院判決如下：
    主  文
原判決撤銷。
己○○共同以犯詐欺取財為常業，處有期徒刑貳年，緩刑伍年。
扣案之「乙○○」簽帳單商店存根聯壹張及信用卡查核終端機
臺（端未機碼均為00000000號），均沒收。
丙○○共同以犯詐欺取財為常業，累犯，處有期徒刑壹年肆月。
扣案之「乙○○」簽帳單商店存根聯壹張及信用卡查核終端機
臺（端未機碼均為00000000號），均沒收。
    事      實
一、丙○○前因偽造文書罪，經臺灣嘉義地方法院以八十八年度
    嘉簡字第一九八號判決判處有期徒刑三月，如易科罰金以銀
    元三百元折算一日，並於八十八年十一八日執行完畢；又因
    公共危險罪，經臺灣苗栗地方法院以八十九年度苗交簡字第
    四五六號判處有期徒刑三月，如易科罰金，以銀元三百元折
    算一日，並於九十年二月二十七日易科罰金執行完畢，詎仍
    不知悔改，竟與己○○、陳正雄（另經檢察官偵查）及不詳
    姓名者多人，僅為圖謀一時之厚利，共同基於詐欺取財、貸
    放重利之常業故意及行使明知為不實事項而登載於其業務上
    作成準文書之概括犯意聯絡，自民國九十二年一月間起至同
    年六月間止，在臺南市○○路三八八號虛設行號「酐店都會
    餐廳」，並由陳正雄以「酐店都會餐廳」名義，向上海商業
    儲蓄銀行東臺南分行（以下稱上海銀行）申請使用「信用卡
    查核終端機」（端未機碼00000000號，以下簡稱刷
    卡機）計三臺使用（己○○使用二臺，丙○○使用一臺，刷
    卡機碼均相同），以經營餐廳為幌子，實際經營「假消費，
    真刷卡借現金」之地下錢莊業務，招攬不特定人以持信用卡
    刷卡之方式借貸金錢。己○○、丙○○、陳正雄三人均明知
    「酐店都會餐廳」係上海銀行信用卡簽帳單之收單服務特約
    商店，應以上開商店之實際營業範圍內之消費金額為限，始
    可利用上開所申請使用之刷卡機刷卡簽帳，並經由電子結帳
    終端機直接結帳向上海銀行請款，不得接受非消費性之簽帳
    融資墊款，竟藉持有上開刷卡機之便，由己○○持二臺刷卡
    機於臺南縣市、雲林縣等地區，丙○○持一臺刷卡機於嘉義
    縣市地區，交由不詳姓名者乘如附表所示之借款人（另經檢
    察官偵查）之急迫、輕率、無經驗，與各該借款人共同基於
    意圖為自己或他人不法所有之犯意聯絡，而貸予借款人金錢
    ，並由上開之借款人以在「酐店都會餐廳」消費之名目，以
    各該借款人所持用之信用卡刷如附表所示之刷卡金額，以取
    得如表所示之借款金額，藉以取得如附表所示之與原本顯不
    相當之重利｛其利率因牽涉到借款人發卡銀行之每月結算日
    不同及借款人借款日期不同，而有不同之利息，其年利率計
    算式如下：（「刷卡金額」減「實借金額」減「銀行手續費
    即『刷卡金額』乘百分之四」）除「實借金額」除「請款天
    數」乘三六五｝。己○○、丙○○二人並依據借款人之刷卡
    金額，製作虛偽消費之信用卡簽帳單後，再交由前來借款之
    如附表所示之借款人簽名完成交易，並將其中一聯交由刷卡
    人收執，另一聯則留存作為憑證，再以電子結帳終端機內之
    電磁紀錄以電腦連線方式，以及己○○填具結帳單請款之方
    式，向上海銀行詐欺請款，使上海銀行誤以為真有消費行為
    而陷於錯誤，而將持卡人該虛偽消費刷卡簽帳之款項匯入陳
    正雄指定之帳戶（上海銀行，戶名：「酐店都會餐廳」，帳
    號：00000000000000號），己○○、丙○○
    二人因而取得不法之財物，足生損害於各該發卡銀行及聯合
    信用卡處理中心，並藉此為生，以之為常業。嗣有綽號「阿
    輝」之真實姓名年籍不詳之成年男子，於九十二年六月三十
    日持乙○○所遺失之信用卡，以上揭「假消費、真刷卡借現
    金」方式持該上開信用卡向丙○○盜刷二千八百元，丙○○
    並交付現金新臺幣（下同）二千六百元予該名綽號「阿輝」
    之男子，收取八十八元之重利（其中一百零四元為銀行手續
    費），嗣乙○○收受信用卡帳單後發覺遭人盜刷，始報警循
    線查知起訴書附表所示之人，係以「假消費，真刷卡借現金
    」之方式，與己○○、丙○○二人共犯詐欺取財，己○○、
    丙○○及不詳姓名者多人並因此收取與原本顯不相當之重利
    ，始發覺上情。並扣有偽造之「乙○○」簽帳單一紙、丙○○所持之刷卡機一臺（另己○○所持之另外二臺刷卡機，已
    於本院審理時，由己○○當庭提出扣案）。
二、案經臺南市警察局第五分局報請臺灣臺南地方法院檢察署檢
    察官偵查及臺灣臺南地方法院檢察署檢察官自動檢舉起訴。
    理      由
一、訊據被告己○○對於前揭事實坦承不諱，丙○○則辯稱：「
    我只是單純向己○○借刷卡機，我真的不知道是假消費換現
    金。」等語。
二、查附表所示之人均證述有刷卡或刷卡換現金之事實，有上海
    商業儲蓄銀行信用卡特約店資料表、端末機安裝維修作業單
    、上海銀行戶名「酐店都會餐飲」活期帳號0000000
    0000000號帳戶資料明細及交易資料各一份，信用卡
    消費對帳單十七紙，聯邦商業銀行、中華商業銀行、香港商
    香港匯豐銀行、臺新國際商業銀行、復華商業銀行股份有限
    公司、華僑銀行、國泰世華銀行所分別提供各該行向「酐店
    都會餐飲」刷卡消費之持卡人明細以及繳款明細資料各一份
    、乙○○遭盜刷之簽帳單一紙，並有扣案之刷卡機三臺在卷
    可稽。被害人丁○○於本院審理時稱：伊是看報紙廣告去辦
    刷卡換現金的。刷卡一萬零五百八十元，實拿九千五百元，
    因家裡臨時要用錢，因為是父母要用，之前父親要開刀，沒
    有錢，我去籌錢，準備開刀要用的。等語（見本院94年9月
    21日筆錄）另被告雖以前詞為辯，惟查：
（一）按共同實施犯罪行為，在合同意思範圍內，相互利用他人
      之行為，以達其犯罪之目的，原不必每一階段均參與，祇
      須分擔犯罪行為之一部，即應對於全部所發生之結果共同
      負責。又共同正犯之意思聯絡，不限於事前有所協議，於
      行為當時，基於相互之認識，以共同犯罪之意思參與者，
      亦無礙於共同正犯之成立。最高法院九十二年度臺上字第
      一三三一號、九十二年度臺上字第二三六六號判決可資參
      照。查本案被告丙○○與被告己○○分持刷卡機從事本案
      犯行，且被告丙○○於取得該部刷卡機時，即已知悉被告
      己○○有以另外二臺刷卡機從事「假消費，真刷卡借現金
      」之犯行；另被告丙○○取得不法利得之方式，均係透過
      被告己○○向上海銀行請款而來等情，業據被告己○○於
      原審審理時以證人身份具結證述明確，且為被告丙○○所
      不爭執（見原審卷二第115頁、66-67頁）。且被告丙○○
      於警詢承認向綽號小陳之人買刷卡機，及拿簽帳單到永康
      交流路跟一名男子（按即己○○）換現金（見偵7548卷第
      113－114頁），可見丙○○跟實際申請刷卡機之人（名義
      上申請人為陳正雄）有接觸，並非只是向己○○借一台刷
      卡機而已，故丙○○與己○○應有為本件業務之共同犯意
      聯絡。再者，被告己○○、丙○○所分持之三臺刷卡機，
      均係基於同一「酐店都會餐廳」向上海銀行申請程序行所
      申辦，故而均為相同之端末機號碼，足認被告己○○、丙○○二人，係同時利用同一特約商店與銀行間所成立之契
      約關係，而分持不同刷卡機尋找借款人，並以分工負責之
      方式，向銀行為詐領刷卡款項之行為。另被告丙○○向被
      告己○○取得其中一臺刷卡機時，既已明確知悉被告己○○亦同時利用同一端末機號碼之另外二臺刷卡機為「假消
      費，真刷卡借現金」之犯行，則被告丙○○參與本案犯行
      時，即已對被告己○○所從事之部分有所認識，亦即被告
      己○○其所為之犯行部分，非屬己○○本身另行起意而為
      丙○○所不知情，因而被告己○○所為犯行部分，應為被
      告己○○、丙○○合同意思範圍之內。故而，本案被告丙○○雖一再辯稱伊與被告己○○係個別為犯罪行為，伊對
      於被告己○○所為犯行部分並無犯意聯絡等語，惟被告己○○從事「假消費，真刷卡借現金」之犯行，就其與個別
      持卡人共同謀議利用刷卡機，致使銀行陷於錯誤之欺罔行
      為，以及其向銀行請款部分之取財行為，既然為一整體之
      詐欺取財犯行，佐以金錢又係種類之物應視為一體而不可
      分，而被告己○○又均將其與丙○○之部分填於同一張結
      帳單向上海銀行請款，而上海銀行對被告己○○共同申請
      其與丙○○犯行部分之款項，亦係以撥款至指定帳戶方式
      而為一次給付，因而被告己○○、丙○○向銀行詐領款項
      時，係屬同一而不可分之行為，則被告丙○○在有所認識
      己○○其所從事部分之犯行之情形下，以分持刷卡機之分
      工犯案之手段，再與己○○利用同一向銀行請款之行為，
      以達其犯罪之目的，自係以共同犯罪之意思，參與被告己○○犯案部份不可分之整體犯行，而與被告己○○就本案
      全部犯行成立共同正犯，堪予認定。
（二）復按信用卡係指消費者得憑發卡機構發行之卡片，向特約
      商店以簽字記帳之方式購物、取得服務、收取金錢或享受
      其他利益，毋需以現金付款，俟日後於一定期間向發卡機
      構繳款結帳之一種記帳消費之資格證券，發卡銀行並不接
      受持卡人非營業範圍內之簽帳交易，亦不接受非消費性之
      簽帳融資墊款，此在信用卡之使用已日益普及之我國社會
      ，應已為一社會大眾所共同週知之事理，被告己○○、丙○○及如附表所示之借款人，分別為經營上開刷卡業務之
      人員及信用卡使用者，對於信用卡在特約商店內僅能使用
      於前述消費性用途，非可用以借款一事，自當知之甚詳。
      再按刑法第三百三十九條第一項之詐欺取財罪，以被害人
      因受他人詐術而將本人或第三人之財物交付即為已足，至
      於被害人整體之財產狀況有無變動則非所問，雖如附表所
      示之部分借款人，嗣後雖已清償該筆借款，然仍無礙於被
      告己○○、丙○○及不詳姓名者等人詐欺取財罪之成立。
      查被告己○○、丙○○及不詳姓名者既明知如附表所示之
      人，並未於「酐店都會餐廳」消費，仍以「假消費、真刷
      卡借現金」方式，製作不實內容之簽帳單再以電磁紀錄向
      上海請領消費款，其乃係基於為自己不法所有之意圖，向
      上海銀行詐取扣除手續費之刷卡金額，且上海銀行確係因
      誤以該請領之簽帳款係實際之消費款項，以致陷於錯誤而
      交付扣除手續費之簽帳金額，被告己○○、丙○○向上海
      銀行取得撥付之刷卡金額時，其詐欺取財犯行均已既遂，
      至於事後如附表所示之人有無前往各該發卡銀行繳交刷卡
      金額，乃其有無償還詐得款項之民事問題，並無礙於先前
      詐欺取財罪之成立。
（三）再以電子結帳終端機請款之方式，係於交易時直接刷卡，
      由特約商店向銀行取得此交易之核准號碼，然後列出帳單
      ，經持卡人簽字始完成該筆交易，再經由電子結帳終端機
      直接結帳，銀行經特約商店填具結帳單，於確認後即撥款
      予特約商店，是被告己○○、丙○○、陳正雄及不詳姓名
      者等人與如附表所示之人，共同以電子結帳終端機內之電
      磁紀錄向上海銀行請款之行為，即與刑法第二百十六條、
      第二百十五條、第二百二十條第二項之行使業務登載不實
      電磁紀錄之準文書罪之構成要件相當。又按刑法上之偽造
      文書罪，須以足生損害於公眾或他人為要件，而所謂足生
      損害，係指他人有可受法律保護之利益，因而遭受損害或
      受有損害之虞而言。被告己○○、丙○○及不詳姓名者等
      人以「假消費，真刷卡借現金」等方式借貸予持卡人即如
      附表所示之人，發卡銀行即有因該等刷卡人不依約清償而
      有受損害之虞，且被告己○○、丙○○及不詳姓名者者等
      人與如附表所示之人明知為不實事項而填製其業務上作成
      之簽帳單，並向發卡銀行請款，已足生損害於上海銀行管
      理其金融財務之正確性。
（四）又按重利罪所罰者，係放貸之人乘借款人急迫、輕率、無
      經驗，而取得與原本顯不相當之重利，至放貸之人是否另
      有其他支出，則非所問。查被告己○○、丙○○及不詳姓
      名者等人利用如附表所示之借款人急迫需款之際，貸予金
      錢，並取得如附表所示最高達年利率百分之六五八、而最
      低亦有年利率百分之五十五之與原本顯不相當之重利，其
      所犯重利罪，當可認定。
（五）另按刑法上所謂常業犯，係指反覆以同種類之行為目的之
      社會活動職業性犯罪而言，亦即恃犯罪以維生，縱令同時
      兼操持其他職業，仍無礙其為常業犯罪，非謂常業犯必須
      別無其他正當職業始克構成，最高法院八十二年臺上字第
      二○七一號著有判例可資參照。本案被告己○○雖辯稱伊
      於案發期間尚從事水泥工工作，然依前開之見解，此仍無
      礙於認定其是否以犯本案詐欺及重利犯行為常業之認定。
      查本案被告己○○、丙○○及不詳姓名者等人係分持刷卡
      機犯案，彼此並分別以上開刷卡機，在臺南縣市、嘉義縣
      市及雲林縣等地區，以攜帶臺刷卡機外出至欲借貸現金之
      人處所之方式，犯本案「假消費，真刷卡借現金」之犯行
      ，依據經驗法則，被告己○○、丙○○及不詳姓名者等人
      既然分別持用刷卡機，並均依賴其本身自有資金，而彼此
      分工在特定區域招攬欲借貸現金之持卡人，以為本案「假
      消費，真刷卡借現金」之犯行，並依據經手之人數朋分利
      潤，顯見被告己○○、丙○○於持有該刷卡機之初，均即
      有以之為生財工具而長期經營之犯意，另由本案被告己○○、丙○○及不詳姓名者等人所共犯本案之期間僅由九十
      二年二月底至六月初之不到四個月之期間，其所提供他人
      作為「假消費，真刷卡借現金」之人數即多達四十三人（
      五十四筆借貸金額），以此規模之犯案利潤，自足供為一
      般日常生活之花費，是被告己○○、丙○○及不詳姓名者
      等人均係恃前述詐欺取財及重利罪維生，以之為常業乙節
      ，堪可認定。
（六）被告己○○大於偵查中坦承曾將刷卡機借給小吃部、美容
      護膚、ＫＴＶ等店使用，有的在台南市、雲林、有賺取差
      價，差價是與店家各別商量，曾借給台南市○○路、海安
      路、金華路、大同路、和緯路、東門城的護膚店或小吃店
      使用，約二、三十家等情（見偵7548卷第194頁），證人
      李永清於原審證稱：「伊使用信用卡做假消費、真刷卡借
      現金，但不是向丙○○刷的，也不是向己○○刷的。」等
      語，證人林金益於警詢亦證稱：「是在台南金華路二段一
      家餐廳，刷二萬二千元，實拿二萬元。」等語，足認被告
      己○○、丙○○另有與不詳姓名者等人共犯本件。
（七）綜上開所查事證，足認被告己○○自白核與事實相符，被
      告丙○○所辯均屬卸責之詞，洵無足採，本件事證已臻明
      確，被告己○○、丙○○之犯行堪以認定，應依法論科。
三、按在有偵查犯罪職權之公務員知悉犯罪事實及犯人之前，向
    職司犯罪偵查之公務員坦承犯行，並接受法院之裁判而言。
    苟職司犯罪偵查之公務員已知悉犯罪事實及犯罪嫌疑人後，
    犯罪嫌疑人始向之坦承犯行者，為自白，而非自首。所謂發
    覺，不以有偵查犯罪之機關或人員確知其人犯罪無誤為必要
    ，僅須有確切之根據得為合理之可疑者，亦屬發覺。最高法
    院九十三年度臺上字第六○七號判決、最高法院九十三年度
    臺上字第三一二九號判決可資參照。本案被告己○○雖辯稱
    伊於九十三年十一月八日主動到警局說明案情並坦承犯案，
    符合自首之規定。然查，被告己○○於九十二年九月十二日
    警詢筆錄時，警方於該筆錄上即以「重利案涉嫌人」身份傳
    訊被告己○○，並已宣告己○○包括其所涉犯罪名之權利，
    此觀該警詢筆錄「案由欄」及「應告知事項欄」中所載即明
    （臺灣臺南地方法院檢察署九十二年度偵字第七五四八號偵
    查卷第一○六頁），且本案自九十二年六月三十日乙○○所
    遺失之信用卡於「酐店都會餐廳」所申請之刷卡機遭盜刷後
    ，警方即已經陸續傳訊多名使用該店刷卡機刷卡消費之消費
    者到案說明，並由該渠等之證述得知「酐店都會餐廳」所申
    請之刷卡機有從事「假消費，真刷卡借現金」之犯行，而循
    線由「酐店都會餐廳」於上海銀行所留存之聯絡地址，查知
    該址為被告己○○之現住地，堪認警方於九十二年九月二十
    九日第一次傳訊被告己○○時，即已依據上開確切之根據而
    對被告己○○涉入本案為合理之可疑，因而於傳訊被告己○○到庭說明時，即將其列入重利罪之涉嫌人並告知其涉嫌重
    利罪之權利，基上，警方於九十二年九月二十九日自已發覺
    被告己○○犯案，然被告己○○遲至九十二年十一月八日始
    坦認犯行，自與自首之要件不符，而不應認有自首之效力，
    被告丙○○亦辯稱其係自首云云，惟丙○○於92年6月14 日
    第一次警詢時，警方亦將其列入重利罪之涉嫌人並告知其涉
    嫌重利罪之權利，有警詢筆錄可憑，故亦非自首，附此敘明
    。
四、核被告己○○、丙○○明知其並無商品、勞務等消費之行為
    ，仍將此不實之事項，登載於被告己○○、丙○○於其業務
    上所應持有之「酐店都會餐廳」信用卡簽帳單，貸款予如附
    表所示之人，並以此不實之信用卡簽帳單以電磁紀錄方式，
    向無支付該借款義務之上海銀行詐取財物，藉以取得金錢及
    與原本顯不相當之重利等行為，係犯刑法第二百十六條、第
    二百十五條、第二百二十條第二項之行使業務上登載不實之
    電磁紀錄之準文書罪、刑法第三百四十五條之常業重利罪及
    刑法第三百四十條之常業詐欺取財罪。被告己○○、丙○○
    以一行為而同時製作據以電磁紀錄申請款項之不實之信用卡
    簽帳單及「酐店都會餐廳」簽帳單，雖構成業務登載不實之
    電磁記錄之準文書罪及業務上文書登載不實罪，但其所侵害
    之法益同一，係屬法規競合之吸收關係，不再論業務上文書
    登載不實之罪；又被告己○○、丙○○連續業務登載不實之
    低度行為為行使之高度行為所吸收，亦不另論罪。又被告己○○、丙○○及共犯陳正雄間，就行使業務登載不實準文書
    、常業重利、常業詐欺取財之行為；被告己○○、丙○○及
    共犯陳正雄、不詳姓名者等人與如附表所示之人間，就行使
    業務登載不實準文書、詐欺取財之行為，均各具有犯意聯絡
    及行為分擔，為共同正犯（如附表所示之人關於製作業務上
    不實之準文書進而行使之行為，雖非從事前揭業務之人而無
    該特定關係，然因渠等與有此特定關係之共犯即被告己○○
    、丙○○及共犯陳正雄共同實施，依刑法第三十一條第一項
    之規定，仍應以共犯論之）。又被告己○○、丙○○所犯之
    上開行使業務登載不實之電磁紀錄準文書罪，均時間緊密，
    犯罪構成要件相同，顯基於概括犯意反覆為之，應依刑法第
    五十六條連續犯之規定，論以一罪。又被告己○○、丙○○
    所犯連續行使業務上登載不實事項之電磁紀錄準文書、常業
    重利罪、常業詐欺取財罪等三罪之間，均有方法結果之牽連
    關係，為牽連犯，依刑法第五十五條之規定，應從較重之常
    業詐欺取財罪處斷。末查被告丙○○前因偽造文書罪，經臺
    灣嘉義地方法院以八十八年度嘉簡字第一九八號判決判處有
    期徒刑三月，如易科罰金以銀元三百元折算一日，並於八十
    八年十一八日執行完畢；又因公共危險罪，經臺灣苗栗地方
    法院以八十九年度苗交簡字第四五六號判處有期徒刑三月，
    如易科罰金，以銀元三百元折算一日，並於九十年二月二十
    七日易科罰金執行完畢，有臺灣高等法院被告全國前案紀錄
    表及臺灣臺南地方法院檢察署刑案資料查註紀錄表各一份附
    卷可按，被告丙○○前受有期徒刑執行完畢，於五年以內再
    犯本件有期徒刑以上之罪，為累犯，應依刑法第四十七條規
    定加重其刑。
五、原審予以論罪科刑，固非無見，惟查：(一)被告己○○、丙○○另有與不詳姓名者等人共犯本件，原審未予認定，尚有未
    洽。(二)刷卡機三台，原審未提示即逕諭知沒收，亦有未合。
    檢察官上訴，據此指責原判決不當，為有理由，被告上訴，
    辯稱為自首，為無理由，應由本院將原判決撤銷改判，爰審
    酌被告己○○、丙○○二人以假藉「假消費，真刷卡借現金
    」方式圖牟厚利，將持卡人可能之呆帳損失風險轉嫁予發卡
    之金融機構承受，戕害金融信用交易及社會經濟秩序甚鉅，
    以及被告己○○持有二臺刷卡機犯案，被告丙○○持有一臺
    刷卡機犯案，被告己○○犯後坦承犯行，態度良好，被告丙○○犯罪後猶砌詞圖卸刑責，態度非屬良好等一切情狀，分
    別量處如主文所示之刑，以示懲儆。末查被告己○○前於七
    十九年間雖因重傷害案件經法院判處有期徒刑一年三月，惟
    於八十一年三月三十一日執行完畢後，五年以內未曾受有期
    徒刑以上刑之宣告，有臺灣高等法院被告全國前案紀錄表及
    臺灣臺南地方法院檢察署刑案資料查註紀錄表附卷可稽，茲
    念其因一時失慮，致罹刑章，事後並已坦承犯行且代如附表
    所示之人將渠等尚未為繳納之卡款全數繳清，有各該銀行所
    出具之繳款證明復於原審卷可參，經此偵審教訓後，當知所
    警惕，信無再犯之虞，原審認對其所宣告之刑以暫不執行為
    適當，爰併諭知緩刑五年，以勵自新。
四、末按共同正犯因相互間利用他人之行為，以遂行其犯意之實
    現，本於責任共同之原則，有關沒收部分，對於共犯間供犯
    罪所用之物，自均應為沒收之諭知，最高法院九十一年度臺
    上字第五五八三號、八十九年度臺上字第六九四六號判決可
    資參照。是扣案之日期九十二年五月三十日、編號Ｂ000
    0000號、刷卡金額二千八百元之綽號「阿輝」男子所偽
    簽之「乙○○」簽帳單商店存根聯一張（其上偽簽之「乙○○」署押非屬本案公訴人起訴之範圍），為供本案被告己○○、丙○○犯本罪所用之物，且為被告丙○○所提出而為其
    所有；另扣案之刷卡機三臺（即信用卡查核終端機，端未機
    碼均為00000000號），其中二臺為被告己○○所有
    ，其中一臺為被告丙○○所有，而為被告己○○、丙○○共
    同供犯罪所用之物，均應依刑法第三十八條第一項第二款規
    定宣告沒收。另同案共犯綽號「阿輝」之男子所冒乙○○所
    偽簽之上開簽帳單顧客保存聯，及如表所示刷卡之簽帳單（
    一式二聯），雖分別為共犯綽號「阿輝」之男子、附表所示
    之本案共犯及被告己○○、丙○○所有，亦均係供犯本罪所
    用之物，惟因均未扣案而無證據證明上開物品尚存在，為避
    免日後執行困難，爰均不為沒收之諭知，附此敘明。
據上論結，應依刑事訴訟法第369條第一項前段、第364條、第
299條第一項前段、刑法第28條、第56條、第340條、第350條、
第345條、第216條、第215條、第220條第2項、第55條、第47條
、第38條第1項第2款、第74條第2款，罰金罰鍰提高標準條例第1
條段，判決如主文。
本案經檢察官趙中岳到庭執行職務。
中　　華　　民　　國　　94　　年　　10　　月　　5 　　日
                  刑事第三庭    審判長法　官　陳義仲
                                      法　官　宋明蒼
                                      法　官　楊子莊
以上正本證明與原本無異。
如不服本判決，應於收受本判決後十日內向本院提出上訴書狀。
其未敘述上訴理由者並得於提起上訴後十日內向本院補提理由書
狀（均須按他造當事人之人數附繕本）「切勿逕送上級法院」。
　　　　　　　　　　　　　　　　　　　書記官　王全龍
中　　華　　民　　國　　94　　年　　10　　月　　6 　　日
附錄：本判決論罪科刑條文：
刑法第二百十五條：
從事業務之人，明知為不實之事項，而登載於其業務上作成之文
書，足以生損害於公眾或他人者，處三年以下有期徒刑、拘役或
五百元以下罰金。
刑法第二百十六條：
行使第二百十條至第二百十五條之文書者，依偽造、變造文書或
登載不實事項或使登載不實事項之規定處斷。
刑法第二百二十條：
在紙上或物品上之文字、符號、圖畫、照像，依習慣或特約，足
以為表示其用意之證明者，關於本章及本章以外各罪，以文書論
。
錄音、錄影或電磁紀錄，藉機器或電腦之處理所顯示之聲音、影
像或符號，足以為表示其用意之證明者，亦同。
稱電磁紀錄，指以電子、磁性或其他無法以人之知覺直接認識之
方式所製成之紀錄，而供電腦處理之用者。
刑法第三百三十九條：
意圖為自己或第三人不法之所有，以詐術使人將本人或第三人之
物交付者，處五年以下有期徒刑、拘役或科或併科一千元以下罰
金。
以前項方法得財產上不法之利益或使第三人得之者，亦同。
前二項之未遂犯罰之。
刑法第三百四十條：
以犯第三百三十九條之罪為常業者，處一年以上七年以下有期徒
刑，得併科五萬元以下罰金。
刑法第三百四十四條：
乘他人急迫、輕率或無經驗貸以金錢或其他物品，而取得與原本
顯不相當之重利者，處一年以下有期徒刑、拘役或科或併科一千
元以下罰金。
刑法第三百四十五條：
以犯前條之罪為常業者，處五年以下有期徒刑，得併科三千元以
下罰金。
附表：
┌─┬───┬─────┬───┬───┬───┬───┬───┬───┐
│編│刷卡人│發卡銀行  │刷  卡│刷  卡│實  借│入帳日│應  繳│年利率│
│號│      │信用卡號  │時  間│金  額│金  額│      │款  日│      │
│  │      │          │（甲）│（Ａ）│（Ｂ）│（乙）│      │（Ｃ）│
├─┼───┼─────┼───┼───┼───┼───┼───┼───┤
│一│林志行│華僑銀行  │九十二│七千元│不詳  │九十二│九十二│因實借│
│  │      │0000-0000-│年二月│      │      │年三月│年三月│金額不│
│  │      │0000-0000 │二十六│      │      │一日  │二十日│詳無法│
│  │      │          │日    │      │      │      │      │計算  │
├─┼───┼─────┼───┼───┼───┼───┼───┼───┤
│二│朱順嘉│世華銀行  │九十二│二萬元│一萬七│九十二│九十二│百分之│
│  │      │0000-0000-│年二月│      │千六百│年三月│年三月│四七四│
│  │      │0000-0000 │二十七│      │元    │六日  │二十四│      │
│  │      │          │日    │      │      │      │日    │      │
├─┼───┼─────┼───┼───┼───┼───┼───┼───┤
│三│唐俊凱│世華銀行  │九十二│四千四│四千元│九十二│九十二│百分之│
│  │（起訴│0000-0000-│年二月│百元  │      │年三月│年四月│三四一│
│  │書附表│0000-0000 │二十八│      │      │六日  │十八日│      │
│  │誤載為│          │日    │      │      │      │      │      │
│  │唐俊翔│          │      │      │      │      │      │      │
│  │）    │          │      │      │      │      │      │      │
├─┼───┼─────┼───┼───┼───┼───┼───┼───┤
│四│黃庸瑞│匯豐銀行  │九十二│六千元│五千元│九十二│九十二│百分之│
│  │      │0000-0000-│年三月│      │      │年三月│年四月│四二七│
│  │      │0000-0000 │一日  │      │      │十四日│二十一│      │
│  │      │          │      │      │      │      │日    │      │
├─┼───┼─────┼───┼───┼───┼───┼───┼───┤
│五│吳秀美│復華銀行  │九十二│二萬二│二萬元│九十二│每月十│百分之│
│  │      │0000-0000-│年三月│千二百│      │年四月│七日  │七七  │
│  │      │0000-0000 │一日  │元    │      │一日  │      │      │
├─┼───┼─────┼───┼───┼───┼───┼───┼───┤
│六│賴三江│聯邦銀行  │九十二│二萬元│不詳  │九十二│九十二│因實借│
│  │      │0000-0000-│年三月│      │      │年三月│年四月│金額不│
│  │      │0000-0000 │三日  │      │      │七日  │二十四│詳無法│
│  │      │          │      │      │      │      │日    │計算  │
├─┼───┼─────┼───┼───┼───┼───┼───┼───┤
│七│戊○○│匯豐銀行  │九十二│一萬五│一萬三│九十二│九十二│百分之│
│  │      │0000-0000-│年三月│千二百│千元  │年三月│年三月│六五八│
│  │      │0000-0000 │三日  │五十元│      │十日  │三十日│      │
├─┼───┼─────┼───┼───┼───┼───┼───┼───┤
│八│翁 富 │世華銀行  │九十二│六千元│五千四│九十二│九十二│百分之│
│  │      │0000-0000-│年三月│      │百元  │年三月│年四月│二七│
│  │      │0000-0000 │三日  │      │      │十二日│二十一│      │
│  │      │          │      │      │      │      │日    │      │
├─┼───┼─────┼───┼───┼───┼───┼───┼───┤
│九│王朝琴│世華銀行  │九十二│三千元│二千七│九十二│九十二│百分之│
│  │      │0000-0000-│年三月│      │百元  │年三月│年四月│四六│
│  │      │0000-0000 │六日  │      │      │十二日│二十一│      │
│  │      │          │      │      │      │      │日    │      │
├─┼───┼─────┼───┼───┼───┼───┼───┼───┤
│十│陳俞妙│復華銀行  │九十二│一萬元│九千元│九十二│每月十│百分之│
│  │      │0000-0000-│年三月│（起訴│      │年四月│七日  │九七  │
│  │      │0000-0000 │七日  │書附表│      │一日  │      │      │
│  │      │          │      │誤載為│      │      │      │      │
│  │      │          │      │九千七│      │      │      │      │
│  │      │          │      │百八十│      │      │      │      │
│  │      │          │      │元）  │      │      │      │      │
├─┼───┼─────┼───┼───┼───┼───┼───┼───┤
│十│黃亮龍│世華銀行  │九十二│五千五│五千元│九十二│九十二│百分之│
│一│      │0000-0000-│年三月│百元  │      │年三月│年四月│三四一│
│  │      │0000-0000 │十一日│      │      │十七日│九日  │      │
├─┼───┼─────┼───┼───┼───┼───┼───┼───┤
│十│王崑寶│匯豐銀行  │九十二│六千六│六千元│九十二│九十二│百分之│
│二│      │0000-0000-│年三月│百七十│      │年三月│年五月│三四八│
│  │      │0000-0000 │十二日│元    │      │十九日│三日  │      │
├─┼───┼─────┼───┼───┼───┼───┼───┼───┤
│十│楊霩瀛│世華銀行  │九十二│五千元│四千五│九十二│九十二│百分之│
│三│      │0000-0000-│年三月│      │百元  │年三月│年四月│四八七│
│  │      │0000-0000 │十五日│      │      │二十日│十八日│      │
├─┼───┼─────┼───┼───┼───┼───┼───┼───┤
│十│陳聰明│匯豐銀行  │九十二│三千元│二千七│九十二│九十二│百分之│
│四│      │0000-0000-│年三月│      │百元  │年三月│年四月│三四八│
│  │      │0000-0000 │十七日│      │      │二十四│十一日│      │
│  │      │          │      │      │      │日    │      │      │
├─┼───┼─────┼───┼───┼───┼───┼───┼───┤
│十│林世明│匯豐銀行  │九十二│三萬元│二萬五│九十二│九十二│百分之│
│五│      │0000-0000-│年三月│（起訴│千元  │年四月│年五月│三八│
│  │      │0000-0000 │十五日│書附表│      │二日  │九日  │      │
│  │      │          │      │誤載為│      │      │      │      │
│  │      │          │      │二萬七│      │      │      │      │
│  │      │          │      │千七百│      │      │      │      │
│  │      │          │      │二十元│      │      │      │      │
│  │      │          │      │）    │      │      │      │      │
├─┼───┼─────┼───┼───┼───┼───┼───┼───┤
│十│翁 富 │世華銀行  │九十二│一萬二│一萬零│九十二│九十二│百分之│
│六│      │0000-0000-│年三月│千元  │八百元│年三月│年四月│二四三│
│  │      │0000-0000 │十六日│      │      │二十六│二十一│      │
│  │      │          │      │      │      │日    │日    │      │
├─┼───┼─────┼───┼───┼───┼───┼───┼───┤
│十│黃亮龍│世華銀行  │九十二│五千五│五千元│九十二│九十二│百分之│
│七│      │0000-0000-│年三月│百元  │      │年三月│年五月│二五六│
│  │      │0000-0000 │十七日│      │      │二十五│九日  │      │
│  │      │          │      │      │      │日    │      │      │
├─┼───┼─────┼───┼───┼───┼───┼───┼───┤
│十│呂春福│世華銀行  │九十二│一萬一│一萬元│九十二│九十二│百分之│
│八│      │0000-0000-│年三月│千一百│      │年三月│年四月│六五一│
│  │      │0000-0000 │十七日│六十元│      │二十一│二十一│      │
│  │      │          │      │      │      │日    │日    │      │
├─┼───┼─────┼───┼───┼───┼───┼───┼───┤
│十│許莊金│聯邦銀行  │九十二│二萬二│二萬元│九十二│九十二│百分之│
│九│鳳    │0000-0000-│年三月│千七百│      │年四月│年四月│六八│
│  │      │0000-0000 │三十一│元    │      │四日  │二十四│      │
│  │      │          │日    │      │      │      │日    │      │
├─┼───┼─────┼───┼───┼───┼───┼───┼───┤
│二│林志行│0000-0000-│九十二│五千元│不詳  │九十二│九十二│因實借│
│十│      │0000-0000 │年四月│      │      │年五月│年五月│金額不│
│  │      │          │二日  │      │      │一日  │二十日│詳無法│
│  │      │          │      │      │      │      │      │計算  │
├─┼───┼─────┼───┼───┼───┼───┼───┼───┤
│二│黃安民│中華商銀  │九十二│一萬一│一萬元│不詳  │九十二│因入帳│
│一│      │0000-0000-│年四月│千一百│      │      │年五月│日期不│
│  │      │0000-0000 │五日  │二十元│      │      │一日  │詳無法│
│  │      │          │      │      │      │      │      │計算  │
├─┼───┼─────┼───┼───┼───┼───┼───┼───┤
│二│陳榮輝│中華商銀  │九十二│一萬元│九千元│不詳  │九十二│因入帳│
│二│      │0000-0000-│年四月│      │      │      │年五月│日期不│
│  │      │0000-0000 │六日  │      │      │      │五日  │詳無法│
│  │      │          │      │      │      │      │      │計算  │
├─┼───┼─────┼───┼───┼───┼───┼───┼───┤
│二│李興華│華僑銀行  │九十二│三萬元│二萬七│九十二│九十二│百分之│
│三│      │0000-0000-│年四月│      │千元  │年五月│年五月│一六│
│  │      │0000-0000 │八日  │      │      │一日  │二十日│      │
├─┼───┼─────┼───┼───┼───┼───┼───┼───┤
│二│黃亮龍│世華銀行  │九十二│二千七│二千五│九十二│九十二│百分之│
│四│      │0000-0000-│年四月│百五十│百元  │年四月│年五月│二四│
│  │      │0000-0000 │九日  │元    │      │十日  │九日  │    │
├─┼───┼─────┼───┼───┼───┼───┼───┼───┤
│二│賴三江│聯邦銀行  │九十二│一萬五│不詳  │九十二│九十二│因實借│
│五│      │0000-0000-│年四月│千元  │      │年四月│年五月│金額不│
│  │      │0000-0000 │十日  │      │      │十六日│二十六│詳無法│
│  │      │          │      │      │      │      │日    │計算  │
├─┼───┼─────┼───┼───┼───┼───┼───┼───┤
│二│吳立文│世華銀行  │九十二│五千元│四千五│九十二│九十二│百分之│
│六│      │0000-0000-│年四月│      │百元  │年四月│年五月│四六│
│  │      │0000-0000 │十五日│      │      │二十一│九日  │      │
│  │      │          │      │      │      │日    │      │      │
├─┼───┼─────┼───┼───┼───┼───┼───┼───┤
│二│林嘉基│復華銀行  │九十二│一萬五│一萬三│九十二│每月十│百分之│
│七│      │0000-0000-│年四月│千元  │千五百│年五月│七日  │一六二│
│  │      │0000-0000 │十六日│      │元    │一日  │      │      │
├─┼───┼─────┼───┼───┼───┼───┼───┼───┤
│二│楊家慶│復華銀行  │九十二│八千元│七千二│九十二│每月十│百分之│
│八│      │0000-0000-│年四月│      │百元  │年六月│七日  │一七四│
│  │      │0000-0000 │十七日│      │      │一日  │      │      │
├─┼───┼─────┼───┼───┼───┼───┼───┼───┤
│二│王海源│中華商銀  │九十二│五千元│四千五│不詳  │九十二│因入帳│
│九│      │0000-0000-│年四月│      │百元  │      │年六月│日期不│
│  │      │0000-0000 │二十四│      │      │      │一日  │詳無法│
│  │      │          │日    │      │      │      │      │計算  │
├─┼───┼─────┼───┼───┼───┼───┼───┼───┤
│三│陳廷斌│世華銀行  │九十二│四千四│四千元│九十二│九十二│百分之│
│十│      │0000-0000-│年四月│百元  │      │年五月│年五月│三四一│
│  │      │0000-0000 │二十六│      │      │二日  │十八日│      │
│  │      │          │日    │      │      │      │      │      │
├─┼───┼─────┼───┼───┼───┼───┼───┼───┤
│三│羅啟彰│世華銀行  │九十二│一萬五│一萬三│九十二│九十二│百分之│
│一│      │0000-0000-│年四月│千元  │千五百│年五月│年六月│二七│
│  │      │0000-0000 │二十八│      │元    │七日  │二十一│      │
│  │      │          │日    │      │      │      │日    │      │
├─┼───┼─────┼───┼───┼───┼───┼───┼───┤
│三│林志行│華僑銀行  │九十二│九千元│不詳  │九十二│九十二│因實借│
│二│      │0000-0000-│年四月│      │      │年五月│年五月│金額不│
│  │      │0000-0000 │三十日│      │      │一日  │二十日│詳無法│
│  │      │          │      │      │      │      │      │計算  │
├─┼───┼─────┼───┼───┼───┼───┼───┼───┤
│三│陳天祥│玉山銀行  │九十二│五千五│五千元│九十二│九十二│百分之│
│三│      │0000-0000-│年五月│百六十│      │年五月│年五月│四一一│
│  │      │0000-0000 │一日  │元    │      │七日  │二十六│      │
│  │      │          │      │      │      │      │日    │      │
├─┼───┼─────┼───┼───┼───┼───┼───┼───┤
│三│賴志崑│匯豐銀行  │九十二│二萬元│一萬八│九十二│九十二│百分之│
│四│      │0000-0000-│年五月│      │千元  │年五月│年六月│四六│
│  │      │0000-0000 │二日  │      │      │八日  │十一日│      │
├─┼───┼─────┼───┼───┼───┼───┼───┼───┤
│三│林全益│復華銀行  │九十二│二萬二│二萬元│九十二│每月十│百分之│
│五│      │0000-0000-│年五月│千元  │      │年六月│七日  │六八  │
│  │      │0000-0000 │二日  │      │      │一日  │      │      │
├─┼───┼─────┼───┼───┼───┼───┼───┼───┤
│三│黃慶輝│復華銀行  │九十二│三萬五│三萬二│九十二│每月十│百分之│
│六│      │0000-0000-│年五月│千元  │千二百│年六月│七日  │五五  │
│  │      │0000-0000 │三日  │      │元    │一日  │      │      │
├─┼───┼─────┼───┼───┼───┼───┼───┼───┤
│三│許莊金│聯邦銀行  │九十二│二萬二│二萬元│九十二│九十二│百分之│
│七│鳳    │0000-0000-│年五月│千七百│      │年五月│年六月│六八│
│  │      │0000-0000 │五日  │元    │      │九日  │二十四│      │
│  │      │          │      │      │      │      │日    │      │
├─┼───┼─────┼───┼───┼───┼───┼───┼───┤
│三│王崑寶│匯豐銀行  │九十二│一萬七│一萬五│九十二│九十二│百分之│
│八│      │0000-0000-│年五月│千元  │千三百│年五月│年六月│三四八│
│  │      │0000-0000 │六日  │      │元    │十三日│二日  │      │
├─┼───┼─────┼───┼───┼───┼───┼───┼───┤
│三│楊富吉│華僑銀行  │九十二│一萬零│九千元│九十二│九十二│百分之│
│九│      │0000-0000-│年五月│二百元│      │年六月│年六月│一│
│  │      │0000-0000 │六日  │      │      │七日  │二十四│      │
│  │      │          │      │      │      │      │日    │      │
├─┼───┼─────┼───┼───┼───┼───┼───┼───┤
│四│羅淑靖│中華商銀  │九十二│一萬六│一萬五│不詳  │九十二│因入帳│
│十│      │0000-0000-│年五月│千七百│千元  │      │年六月│日期不│
│  │      │0000-0000 │六日  │元    │      │      │一日  │詳無法│
│  │      │          │      │      │      │      │      │計算  │
├─┼───┼─────┼───┼───┼───┼───┼───┼───┤
│四│莊崎光│匯豐銀行  │九十二│五千五│五千元│九十二│九十二│百分之│
│一│      │0000-0000-│年五月│百元  │      │年五月│年七月│三四一│
│  │      │0000-0000 │十三日│      │      │十九日│三日  │      │
├─┼───┼─────┼───┼───┼───┼───┼───┼───┤
│四│許莊金│聯邦銀行  │九十二│二萬二│二萬元│九十二│九十二│百分之│
│二│鳳    │0000-0000-│年五月│千六百│      │年五月│年六月│六八│
│  │      │0000-0000 │十三日│元    │      │二十日│二十四│      │
│  │      │          │      │      │      │      │日    │      │
├─┼───┼─────┼───┼───┼───┼───┼───┼───┤
│四│甲○○│世華銀行  │九十二│二萬零│一萬八│九十二│九十二│百分之│
│三│      │0000-0000-│年五月│一百二│千八百│年五月│年六月│一四四│
│  │      │0000-0000 │十五日│十五元│元    │二十二│二十四│      │
│  │      │          │      │      │      │日    │日    │      │
├─┼───┼─────┼───┼───┼───┼───┼───┼───┤
│四│陳廷斌│世華銀行  │九十二│二千二│二千元│不詳  │九十二│因入帳│
│四│      │0000-0000-│年五月│百元  │      │      │年六月│日期不│
│  │      │0000-0000 │十三日│      │      │      │十八日│詳無法│
│  │      │          │      │      │      │      │      │計算  │
├─┼───┼─────┼───┼───┼───┼───┼───┼───┤
│四│王春忍│復華銀行  │九十二│一萬五│一萬三│九十二│每月十│百分之│
│五│      │0000-0000-│年五月│千元  │千五百│年六月│七日  │一四三│
│  │      │0000-0000 │十五日│      │元    │一日  │      │      │
├─┼───┼─────┼───┼───┼───┼───┼───┼───┤
│四│曾瓊華│台新銀行  │九十二│十萬元│九萬元│不詳  │不詳  │因入帳│
│六│      │0000-0000-│年五月│      │      │      │      │日期不│
│  │      │0000-0000 │十六日│      │      │      │      │詳無法│
│  │      │          │      │      │      │      │      │計算  │
├─┼───┼─────┼───┼───┼───┼───┼───┼───┤
│四│李永清│復華銀行  │九十二│一萬五│一萬三│九十二│每月十│百分之│
│七│      │0000-0000-│年五月│千元  │千五百│年六月│七日  │一六二│
│  │      │0000-0000 │十七日│      │元    │一日  │      │      │
├─┼───┼─────┼───┼───┼───┼───┼───┼───┤
│四│張錦騰│復華銀行  │九十二│一萬五│一萬三│九十二│每月十│百分之│
│八│      │0000-0000-│年五月│千元  │千五百│年六月│七日  │一六二│
│  │      │0000-0000 │十七日│      │元    │一日  │      │      │
├─┼───┼─────┼───┼───┼───┼───┼───┼───┤
│四│丁○○│匯豐銀行  │九十二│一萬零│九千五│九十二│九十二│百分之│
│九│      │0000-0000-│年五月│五百八│百元  │年五月│年六月│四二一│
│  │      │0000-0000 │二十三│十元  │      │二十九│三十日│      │
│  │      │          │日    │      │      │日    │      │      │
├─┼───┼─────┼───┼───┼───┼───┼───┼───┤
│五│黃義雄│世華銀行  │九十二│二千六│不詳  │九十二│九十二│因實借│
│十│      │0000-0000-│年五月│百元  │      │年五月│年六月│金額不│
│  │      │0000-0000 │二十四│      │      │二十九│二十六│詳無法│
│  │      │          │日    │      │      │日    │日    │計算  │
├─┼───┼─────┼───┼───┼───┼───┼───┼───┤
│五│張宗建│匯豐銀行  │九十二│一萬二│一萬零│九十二│九十二│百分之│
│一│      │0000-0000-│年五月│千元  │八百元│年六月│年六月│二七│
│  │      │0000-0000 │二十五│      │      │三日  │二十七│      │
│  │      │          │日    │      │      │      │日    │      │
├─┼───┼─────┼───┼───┼───┼───┼───┼───┤
│五│蘇坤民│世華銀行  │九十二│四萬元│三萬六│九十二│九十二│百分之│
│二│      │0000-0000-│年五月│      │千元  │年六月│年七月│三四│
│  │      │0000-0000 │二十六│      │      │三日  │二日  │      │
│  │      │          │日    │      │      │      │      │      │
├─┼───┼─────┼───┼───┼───┼───┼───┼───┤
│五│林志行│華僑銀行  │九十二│八千元│不詳  │九十二│九十二│因實借│
│三│      │0000-0000-│年五月│      │      │年六月│年六月│金額不│
│  │      │0000-0000 │二十八│      │      │一日  │二十日│詳無法│
│  │      │          │日    │      │      │      │      │計算  │
├─┼───┼─────┼───┼───┼───┼───┼───┼───┤
│五│陳建宏│匯豐銀行  │九十二│八萬元│七萬元│九十二│九十二│百分之│
│四│      │0000-0000-│年六月│      │      │年六月│年六月│五九一│
│  │      │0000-0000 │四日  │      │      │十日  │二十一│      │
│  │      │          │      │      │      │      │日    │      │
└─┴───┴─────┴───┴───┴───┴───┴───┴───┘
年利率之計算公式：
｛（「Ａ」減「Ｂ」）減（「Ａ」乘４％」）｝除「Ｂ」除（「
甲」減「乙」）乘３６５
